# 反向收购-请教陈版

提问人：alisonli123 时间：2016-12-01 18:30:55
A收购B，实质是反向收购，代价主要是换股，请问收购之后法律上A的长期股权投资是否需要按照B的公允价值入账，那么公允价值和收购成本的差异计入资本公积是否恰当？

回答人：chenyiwei
收购完成后，法律上母公司A对B的长期股权投资成本应按其所发行的权益工具的公允价值计量。相应A的个别报表层面确认股本和资本公积——股本溢价。

提问人：alisonli123 时间：2016-12-01 19:47:28
由于发行的权益工具的公允价值远大于B的公允价值，那是不是就会带来减值的问题，需要在个别层面计提减值损失？

回答人：chenyiwei
A发行的应该是限售股？限售股的公允价值可以在无限售条件股份的股价基础上有一定折扣，不会与B的公允价值差异太大。